臺灣臺北地方法院民事裁定
                                 110年度店小字第1393號
原      告  賀自強  

被      告  陳鴻偉  
            邱俊福  

            自由時報企業股份有限公司

法定代理人  林鴻邦  
上二人之
訴訟代理人  葛辰煒  
被      告  中國時報文化事業股份有限公司

法定代理人  王丰    
被      告  聯利媒體股份有限公司

法定代理人  陳文琦  
上列當事人間請求侵權行為損害賠償事件，原告為訴之追加，本
院裁定如下：
    主    文
原告追加如附表所示之訴均駁回。
    理    由
一、按關於請求給付金錢或其他代替物或有價證券之訴訟，其標
    的金額或價額在新臺幣十萬元以下者，適用本章所定之小額
    程序。當事人為訴之變更、追加或提起反訴，除當事人合意
    繼續適用小額程序並經法院認為適當者外，僅得於第436條
    之8第1項之範圍內為之，民事訴訟法第436條之8第1項、第4
    36條之15分別定有明文。蓋其原因係在應行小額程序之事件
    ，訴訟標的價額甚低，事件內容單純，所以期訴訟程序進行
    之簡速，因此，在小額程序，當事人為訴之變更、追加或提
    起反訴，除當事人合意繼續適用小額程序，並經法院認為適
    當者外，僅得於本法第436條之8第1項所定之範圍內為之，
    亦即在小額程序，原告為訴之追加或變更，如追加之訴與原
    訴標的合併計算已逾新臺幣（下同）10萬元者，即為法所不
    許。因此，在小額程序，當事人為訴之變更、追加，如逾越
    本法第436條之8第1項所定訴訟之範圍者，且當事人亦未合
    意繼續適用小額程序並經法院認為適當者，法院應認其變更
    、追加之新訴為不合法，以裁定駁回之。
二、查原告主張：於民國109年3月29日發現記者即被告邱俊福、
    陳鴻偉在自由時報、奇摩新聞網路版，公然侮辱與洩漏伊個
    資，於110年4月29日起訴請求被告邱俊福、陳鴻偉給付新臺
    幣（下同）10萬元等語。依民事訴訟法第436條之8第1項規
    定應適用小額訴訟程序，嗣原告於附表所示時間陸續追加聲
    明，惟已逾越民事訴訟法第438條之8第1項所定應適用小額
    程序所定10萬元之範圍，原告既未提出文書證據證明兩造有
    繼續適用小額程序之合意，且本院不認為追加後之訴訟繼續
    適用小額程序為適當，依上開說明，法院僅得依原起訴小額
    訴訟程序在10萬元金額範圍內進行審理，並就原告追加請求
    超過10萬元小額程序規定之部分，以該部分之追加不合法，
    裁定駁回之，以符現行小額程序制定之目的。
三、依民事訴訟法第436條第2項、第249條第1項第6款、第95條
    ，裁定如主文。
中　　華　　民　　國　　111 　年　　1 　　月　　17　　日
                  臺灣臺北地方法院新店簡易庭
                              法  官　鄧德倩
以上正本係照原本作成
如對本裁定抗告須於裁定送達後10日內向本院提出抗告狀，並繳
納抗告費新臺幣1,000元。
中　　華　　民　　國　　111 　年　　1 　　月　　17　　日
                              書記官  張嘉崴
附表：
編號 書狀提出到院日期 追加被告 追加聲明 書狀內容 頁碼 （本院卷） 1 110年10月15日 自由時報企業股份有限公司（下稱自由時報）、中國時報文化事業股份有限公司（下稱中國時報） 被告自由時報、中國時報應給付原告600萬元。 110年10月13日民事追加被告狀 第35至39頁 2 110年10月15日  被告邱俊福、陳鴻偉應給付原告250萬元。 110年10月13日民事追加訴之聲明狀 第45至47頁 3 110年12月21日  ⒈被告邱俊福與自由時報應給付原告100萬元。 ⒉被告陳鴻偉與中國時報應給付原告100萬元。 110年12月19日民事變更訴之聲明狀 第67至69頁 4 111年1月10日 聯利媒體股份有限公司 被告聯利媒體股份有限公司應給付原告100萬元。 111年1月4日民事追加被告狀 第107至109頁